臺灣高等法院刑事判決
110年度上易字第1875號
上  訴  人  
即  被  告  許嫈嬉
上列上訴人即被告因毀損案件，不服臺灣臺北地方法院110年度
易字第423號，中華民國110年9月6日第一審判決（聲請簡易判決
處刑案號：臺灣臺北地方檢察署110年度偵字第2076號，經改依
通常程序審理），提起上訴，本院判決如下：
    主  文
上訴駁回。
    犯罪事實
一、許嫈嬉前擔任臺北市信義區黎順里辦公室志工隊長、該里○○
    街000巷金品大夏總幹事，因鄰里事務對潘還珠素有不滿，
    竟基於毀損之犯意，於附表所示時間，在臺北市○○區○○街00
    0巷0號前，接續持長條狀硬物，敲擊潘還珠配偶翁錦棟所有
    、由潘還珠管理，停放該處之車牌號碼000-0000號自用小客
    貨車（下稱系爭車輛）前、後擋風玻璃（詳如附表所示），
    致系爭車輛前、後擋風玻璃破裂損壞而喪失效用，足生損害
    於翁錦棟、潘還珠。嗣經潘還珠報警處理，為警調閱監視錄
    影畫面循線查悉上情。
二、案經翁錦棟、潘還珠訴由臺北市政府警察局信義分局移送臺
    灣臺北地方檢察署檢察官偵查起訴。
    理  由
壹、證據能力：
    本件認定犯罪事實所引用之證據，皆無證據證明係公務員違
    背法定程序所取得，又檢察官、被告許嫈嬉於本院準備程序
    及審理時均同意作為證據（本院卷第115、116、277、278頁
    ），復經審酌該等證據製作時之情況，尚無顯不可信與不得
    作為證據之情形，亦無違法不當與證明力明顯過低之瑕疵，
    且與待證事實具有關聯性，認為以之作為證據應屬適當，依
    刑事訴訟法第158條之4反面解釋及第159條之5規定，認均有
    證據能力。
貳、實體部分：
一、認定犯罪事實之證據及理由：㈠
　　訊據被告矢口否認有何毀損犯行，辯稱：我於民國96年間因
    制止潘還珠多年惡行，與之發生衝突，系爭車輛早自96年起
    即停放該處，我明知現場裝有監視器，不可能多年後才去砸
    車，潘還珠慣以自導自演方式達到目的，我是接獲里民通報
    前往查看，為了研究毀損工具、角度，抱著玩笑心理，以A4
    紙張捲成筒狀作勢比劃，並無毀損犯意與行為云云。經查：
  ㈠被告前擔任臺北市信義區黎順里辦公室志工隊長、該里嘉興
    街金品大夏總幹事，因鄰里事務對潘還珠素有不滿，其於10
    9年10月30日晚間10時44分許、11月7日晚間9時24分許、11
    月15日晚間9時52分許，在臺北市信義區○○街000巷8號前，
    趨近翁錦棟所有停放該處，由潘還珠管理之系爭車輛之事實
    ，業據被告於警詢、檢察官訊問、原審及本院審理時供述在
    卷（臺灣臺北地方檢察署110年度偵字第2076號偵查卷宗【
    下稱偵卷】第7至13、111至113頁、原審110年度易字第423
    號刑事卷宗【下稱原審卷】第78頁、本院卷第116、279頁）
    ，且有監視錄影畫面翻拍照片、汽車行車執照、車輛詳細資
    料報表附卷可資佐證（偵卷第23至25、45、59至61、83、85
    、115至119頁），此情首堪認定。
　㈡被告雖否認有何毀損犯行，而以前揭情詞置辯。然查：
　⒈證人潘還珠於警詢時證稱：系爭車輛自109年8月起停放在臺
    北市信義區○○街000巷8號前，因我先生翁錦棟去大陸工作，
    委託友人黃天松偶予發動，未曾移動，109年11月2日我發現
    該車後擋風玻璃破裂，致電黃天松詢問，黃添松告知其於10
    9年10月27日發車時看見左前車燈破損，當時後擋風玻璃完
    好，所以以為是別人不小心撞壞；109年11月8日我去查看車
    輛，當時前擋風玻璃完好，到了109年11月10日上午11時許
    ，我就發現該車前擋風玻璃被人打裂；109年11月16日上午1
    1時許，我發現系爭車輛前擋風玻璃又被毀損了，就去調閱
    監視器，才知道是被告於109年11月15日晚間9時52分許，手
    持鈍器敲打該車前擋風玻璃等語（偵卷第27至43頁），與證
    人黃天松於警詢時證述：系爭車輛是翁錦棟所有，他要去大
    陸工作時，委託我幫他發動，我都是原地發車沒有移動，10
    9年10月27日上午10時許我去發車時，有看到左前車燈破掉
    ，當時後擋風玻璃是好的，我想應該是別人不小心碰撞，不
    以為意，直到109年11月2日潘還珠聯絡我到現場，這時系爭
    車輛後擋風玻璃也被毀損了，我就請潘還珠報警，並且將車
    鑰匙還給潘還珠等語（偵卷第75至78頁），互核尚無二致，
    且有系爭車輛毀損照片在卷足稽（偵卷第65至73頁）。
　⒉復經原審勘驗現場監視錄影光碟結果，被告於109年10月30日
    晚間10時44分許，持長條物敲擊系爭車輛後擋風玻璃，再於
    109年11月7日晚間9時24分許，持長條物敲擊系爭車輛前擋
    風玻璃靠近A柱部位，一旁住戶隨即出門上前查看，繼之被
    告又於109年11月15日晚間9時52分許，持長條物品靠近系爭
    車輛駕駛座前方位置，敲擊駕駛座前方之前擋風玻璃，發出
    「碰碰碰碰碰」之巨大聲響，有原審勘驗筆錄暨擷取圖片存
    卷為憑（原審卷第79至82、89至112頁）。對照卷附系爭車
    輛照片所示，警員於109年11月4日據報到場，斯時系爭車輛
    後擋風玻璃碎裂，前擋風玻璃完好（偵卷第65至69頁），10
    9年11月10日警員採證時，系爭車輛前擋風玻璃靠近A柱部位
    碎裂，其他部位完好（偵卷第73頁），核與前開勘驗結果所
    見被告敲擊系爭車輛後擋風玻璃、前擋風玻璃靠近A柱部位
    、前擋風玻璃駕駛座前方部位可能造成之車損情形及時序經
    過吻合。佐以被告持長條物品敲擊系爭車輛，足致玻璃碎裂
    ，並發出聲響，或引起住戶上前查看，該長條狀物品應屬硬
    物。從而，被告於上開時間持長條狀硬物損壞系爭車輛前、
    後擋風玻璃之事實，至臻灼然。被告空言否認上情，辯稱：
    我是因接獲通報前往現場查看，當時系爭車輛擋風玻璃業已
    破損，我為了研判毀損工具、原因，將A4紙張捲成筒狀作勢
    敲擊云云，顯非事實。
　㈢被告雖提出黃慧綺聲明書稱：「茲因里長被謠傳教唆破壞○○
    街000巷車子，因此於事發期間多次於夜晚於電話與志工隊
    長許嫈嬉詢問數次車況，隊長亦及時於數次當晚前往查看回
    報，都是臨時的手上並沒有拿任何硬狀物，偶而拿文件而已
    ……」（本院卷第25頁），然依原審勘驗現場監視錄影光碟結
    果，被告毀損系爭車輛時，別無旁人在場，且被告持長條狀
    物品敲擊系爭車輛擋風玻璃，確實發出「碰碰碰碰碰」之巨
    大聲響，甚至引起住戶上前查看，前揭聲明書所載，難認屬
    實。至被告提出之群組對話紀錄、反罷免文案、里民切結書
    、指控潘還珠訛詐金錢事件列表、舉報照片等（偵卷第123
    至193頁、原審卷第17至55、117至156頁、本院卷第27至85
    、121至255頁），雖與被告客觀上有無毀損行為無涉，然適
    足證明被告對潘還珠有諸多不滿，而有犯罪之動機。以上事
    證，自均無從據為有利被告之認定。
　㈣綜上，本案事證明確，被告犯行堪予認定，應依法論科。
二、論罪：
　㈠核被告所為，係犯刑法第354條之毀損他人物品罪。
　㈡被告於附表所示時間敲擊系爭車輛，致其前、後擋風玻璃損
    壞，係基於單一犯罪目的，在同一地點賡續而為，依一般社
    會通念，各行為之獨立性極為薄弱，應評價為接續犯。
三、維持原判決之理由：　　
    原審以被告犯毀損他人物品罪，事證明確，依刑法第354條
    、第41條第1項前段，刑法施行法第1條之1第1項規定，以行
    為人之責任為基礎，審酌被告因與潘還珠間之糾紛，接續多
    次持長條狀硬物敲擊毀損系爭車輛前、後擋風玻璃，漠視刑
    法保障他人財產法益之規範，更無助於鄰里和諧，且其犯後
    於原審勘驗時，僅就錄得敲擊車輛發出巨大聲響之附表編號
    3部分坦承犯罪，其餘仍否認犯罪，迄今亦未與告訴人達成
    和解，賠償損失，犯後態度難謂良好，參酌告訴人潘還珠之
    意見（原審卷第86頁），被告造成系爭車輛毀損之手段(持
    工具毀損)及所造成危害，兼衡其自陳之家庭經濟情況（原
    審卷第86頁），量處有期徒刑3月，並諭知易科罰金之折算
    標準。併就沒收部分說明：被告為本件毀損犯行使用之長條
    狀硬物，未據扣案，其沒收欠缺刑法上重要性，依刑法第38
    條之2第2項規定，不予宣告沒收、追徵。核其認事用法均無
    違誤，量刑亦屬妥適，應予維持。被告上訴猶執前詞，否認
    犯罪，均經本院指駁如前，洵屬無據。從而，本件被告上訴
    為無理由，應予駁回。
據上論斷，應依刑事訴訟法第368條，判決如主文。
本案經檢察官林劭燁提起公訴，由檢察官陳玉華到庭執行職務。
中　　華　　民　　國　　111 　年　　2 　　月　　23　　日
                  刑事第三庭    審判長法　官  張惠立
                                      法　官  劉兆菊
                                      法　官  廖怡貞
以上正本證明與原本無異。
不得上訴。
                                      書記官  劉芷含
中　　華　　民　　國　　111 　年　　2 　　月　　23　　日
附錄本案論罪科刑法條：
中華民國刑法第354條
毀棄、損壞前二條以外之他人之物或致令不堪用，足以生損害於
公眾或他人者，處2年以下有期徒刑、拘役或1萬5000元以下罰金
。

附表：
編號 犯罪時間 敲擊位置 1 109年10月30日晚間10時44分許 後擋風玻璃　 2 109年11月7日晚間9時24分許 前擋風玻璃靠近A柱部位 3 109年11月15日晚間9時52分許 前擋風玻璃靠近駕駛座前部位